【裁判字號】    97,易,1413
【裁判日期】    980218
【裁判案由】    竊盜
【裁判全文】
臺灣高雄地方法院刑事判決              97年度易字第1413號
公  訴  人  臺灣高雄地方法院檢察署檢察官
被      告  乙○○
                    （現另案於臺灣高雄第二監獄執行中）
上列被告因竊盜案件，經檢察官提起公訴（97年度偵字第34885
號），本院判決如下：
    主  文
乙○○犯加重竊盜罪，累犯，處有期徒刑拾月。扣案之T 字扳手
3把 ，均沒收。
    事  實
一、乙○○前因違反毒品危害防制條例案件，經臺灣高雄地方法
    院以95年度訴緝字第44號判處有期徒刑7 月確定，又因竊盜
    案件，經同院以95年度易字第569 號判處有期徒刑8 月確定
    ，上開2 罪經同院以96年度聲減字第1096號減刑為有期徒刑
    3 月15日、4 月，應執行有期徒刑7 月確定，又因竊盜案件
    ，經臺灣臺南地方法院以96年度簡字第1665號判處有期徒刑
    6 月確定，並經該院以96年度聲減字第1533號減刑為有期徒
    刑3 月確定，上開3 罪應執行有期徒刑10月確定，於96年7
    月16日縮短刑期執行完畢。詎仍不知悔改，於97年12月15日
    凌晨2 時許，在高雄縣鳳山市○○路197 號騎樓下，見甲○
    ○所有、車牌號碼為OEN-522 號之重型機車停放在該處，竟
    意圖為自己不法所有，以自備之T 型扳手3 把，破壞該機車
    之電門鎖後而竊取之，作為代步工具。嗣於同日凌晨3 時35
    分許，其騎乘上開機車在高雄市苓雅區○○○路與仁智街口
    時，因形跡可疑，經警盤查，始悉上情。
二、案經甲○○訴由高雄市政府警察局苓雅分局報請臺灣高雄地
    方法院檢察署檢察官偵查起訴。
    理  由
一、按被告乙○○所為係犯死刑、無期徒刑、最輕本刑為3 年以
    上有期徒刑以外之罪，其於準備程序中就被訴事實為有罪之
    陳述，經受命法官告知簡式審判程序之旨，並聽取公訴人、
    被告之意見後，本院合議庭認為適宜由受命法官獨任進行簡
    式審判程序，依刑事訴訟法第273 條之1 第1 項規定，裁定
    由受命法官獨任進行審判程序，合先敘明。
二、上揭事實，業據被告於本院審理時供承不諱，核與證人即被
    害人甲○○於警詢中所述大致相符，並有高雄市政府警察局
    苓雅分局扣押筆錄、扣押物品目錄表、贓物認領保管單各1
    份、照片6 張及扣案之T 字扳手3 把附卷可參，是被告之任
    意性自白核與事實相符，洵堪採為論罪科刑之依據。本案事
    證明確，被告上開犯行，堪以認定。
三、按刑法第321 條第1 項第3 款之攜帶兇器竊盜罪，係以行為
    人攜帶兇器竊盜為其加重條件，此所謂之兇器，其種類並無
    限制，凡客觀上足以對人之生命、身體、安全構成威脅，具
    有危險性之兇器均屬之，且祇須行竊時攜帶此種具有危險性
    之兇器為已足，並不以攜帶之初有行兇之意圖，或確已用於
    行竊為必要（最高法院52年台上字第711 號、79年台上字第
    5253號判例意旨參照）。查本案被告攜帶其所有用以行竊之
    T 字扳手3 把，均為金屬材質，有其相片可稽，另由其足以
    破壞機車電門，足認其材質堅硬，客觀上自足對人之生命、
    身體、安全構成威脅，要屬兇器無訛。故核被告所為，係犯
    刑法第321 條第1 項第3 款攜帶兇器竊盜罪。又被告前因違
    反毒品危害防制條例案件，經本院以95年度訴緝字第44號判
    處有期徒刑7 月確定，又因竊盜案件，經本院以95年度易字
    第569 號判處有期徒刑8 月確定，上開2 罪經本院以96年度
    聲減字第1096號減刑為有期徒刑3 月15日、4 月，應執行有
    期徒刑7 月確定；復因竊盜案件，經臺灣臺南地方法院以96
    年度簡字第1665號判處有期徒刑6 月確定，並經該院以96年
    度聲減字第1533號減刑為有期徒刑3 月，並就上開3 罪定應
    執行刑為有期徒刑10月確定，於96年7 月16日縮短刑期執行
    完畢，此有臺灣高等法院被告前案紀錄表1 份在卷可稽，其
    前受有期徒刑執行完畢後，五年內故意再犯本件有期徒刑以
    上之罪，為累犯，均依刑法第47條第1 項規定，加重其刑。
    爰審酌被告正值青壯，不思以正當途徑獲取財物，僅因己身
    無機車可騎乘，便以攜帶兇器之方式竊取他人之輕型機車，
    造成被害人財物損失，所為實有不該，惟念其犯後坦承犯行
    ，態度尚佳，及其智識程度、生活狀況、所竊取財物之價值
    等一切情狀，量處如主文所示之刑，以資懲儆。
四、至扣案之T 字扳手3 支，業據被告於本院審理中自承為其所
    有，且係供其犯本罪所用之物，應依刑法第38 條 第1 項第
    2 款規定，宣告沒收之。
據上論斷，應依刑事訴訟法第273 條之1 、第284 條之1、第299
條第1 項前段，刑法第321 條第1 項第3 款、第47條第1 項、第
38 條第1 項第2 款，判決如主文。
本案經檢察官許怡萍到庭執行職務。
中    華    民    國    98    年    2     月    18    日
                  刑事第五庭  法  官  楊珮瑛
以上正本證明與原本無異。
如不服本判決應於收受送達後10日內向本院提出上訴書狀，並應
敘述具體理由；如未敘述上訴理由者，應於上訴期間屆滿後20日
內向本院補提理由書（均須按他造當事人之人數附繕本）「切勿
逕送上級法院」。
中    華    民    國    98    年    2     月    19    日
                              書記官  郭南宏
附錄本判決論罪科刑法條全文
中華民國刑法第321條
（加重竊盜罪）
犯竊盜罪而有左列情形之一者，處6月以上、5年以下有期徒刑：
一  於夜間侵入住宅或有人居住之建築物、船艦或隱匿其內而犯
    之者。
二  毀越門扇、牆垣或其他安全設備而犯之者。
三  攜帶兇器而犯之者。
四  結夥三人以上而犯之者。
五  乘火災、水災或其他災害之際而犯之者。
六  在車站或埠頭而犯之者。
前項之未遂犯罰之。


司法院資訊處製作；財團法人民間司法改革基金會備份。
